# 诉讼判决结果会计处理

提问人：alex1122 时间：2020-11-05 08:05:09
请教各位：
A企业从 2007 年至 2018 年占用B企业的土地，由于是划拨用地，所以一直没有收土地使用费用，但是B企业一直缴纳该部分土地的土地使用税；
2019 年B企业提起诉讼，要求A企业归还B企业为其垫付的土地使用税，一审判决法院支持了B企业的诉讼请求，要求A企业归还B企业代为垫付的 2007 年至 2018 年度的土地使用税。
问：A企业支付该笔款项是否应当通过以前年度损益调整调整各期损益，还是可以直接计入判决当期的营业外收入？

回答人：chenyiwei
需考虑以下问题：
1 、历史上B企业为A企业垫付该项土地使用税，有无合同或法律法规依据？现在法院判决B企业胜诉的依据是什么？
2 、税法对此类情况下土地使用税的纳税人应如何确定，有无明确规定？
总之就是要分析：根据以前年度已存在且可以合理获知的信息，A企业是否知道或应当知道自己应承担该笔税款。
如果是，则属于前期差错；反之，则属于由法院的生效判决导致新出现的情况，不属于前期差错。